# 新三板上市，母子公司注册资本必须实缴吗？

提问人：冰人 时间：2022-07-12 10:56:03
请教一下，新三板上市，母子公司注册资本必须实缴吗？根据《全国中小企业股份转让系统股票挂牌条件适用基本标准指引
》 2 ．公司股东的出资合法、合规，出资方式及比例应符合《公司法》相关规定。 （ 1 ）以实物、知识产权、土地使用权等非货币财产出资的，应当评估作价，核实财产，明确权属，财产权转移手续办理完毕。 （ 2 ）以国有资产出资的，应遵守有关国有资产评估的规定。 （ 3 ）公司注册资本缴足，不存在出资不实情形。 母公司的注册资本应当缴足，但子公司的呢，有的案例子公司注册资本好象没有实缴纳？不知道是否有相关规定？

回答人：chenyiwei
没有明确规定，建议收集相关案例作为佐证。但个人理解，应当区分子公司的相对重要性程度。对于重要子公司（例如收入和利润规模占合并报表15%以上的）或者将来作为募投项目实施主体的子公司，都应要求已缴足注册资本。